【裁判字號】    96,交上易,2199
【裁判日期】    970306
【裁判案由】    過失傷害
【裁判全文】
臺灣高等法院臺中分院刑事判決      96年度交上易字第2199號
上  訴  人  臺灣彰化地方法院檢察署檢察官
被      告  丙○○
上列上訴人因被告過失傷害案件，不服臺灣彰化地方法院96年度
交易字第150號中華民國第一審判決（ 起訴案號：臺灣彰化地方
法院檢察署96年度偵續字第22號），提起上訴，本院判決如下：
    主  文
上訴駁回。
    理  由
一、本案經本院審理結果，認第一審判決被告丙○○（以下簡稱
    為被告）無罪，並無不當，應予維持，並引用第一審判決書
    記載之理由（如附件）。
二、原審法院檢察署檢察官據告訴人甲○○之請求上訴意旨雖以
    ：被告丙○○行經肇事地點之車速，顯然超過該路段之速限
    每小時70公里，蓋依交通部道路交通安全督導會所訂一般公
    路汽車煞車距離行車速度對照表顯示：車輛行駛於1年至3年
    之乾燥瀝青路面，時速70公里之煞車距離需26公尺，然被告
    丙○○肇事車輛於現場之煞車痕跡長達25.7公尺，而車禍撞
    擊點係在斑馬線與紅燈停等線之中間地帶，被告丙○○撞擊
    被害人甲○○機車後又再往前移動達11.8公尺後（依現場圖
    比例顯示，斑馬線約3公尺 、石牌路標示4.3公尺及2.5公尺
    ，共計11.8公尺），換言之，被告丙○○自開始煞車之點起
    算，經25.7公尺撞擊被害人甲○○機車後，又往前移動11.8
    公尺方停止，亦即煞車距離長達37.5公尺，遠逾一般車輛自
    行煞車之對照表時速70公里之煞車距離需26公尺始得煞停甚
    鉅，原審僅計算煞車痕25.7公尺，卻忽略被告丙○○撞擊被
    害人甲○○機車後再往前移動11.8公尺之距離，其認定事實
    ，殊有不當。再依道路交通安全規則第103條規定 ，汽車行
    近人行穿越道前，應減速慢行。本件車禍之交岔路口，除設
    有紅綠燈之號誌外，尚劃有行人穿越道之斑馬線，此有現場
    圖及現場照片在卷足參，被告丙○○行經該處，非但未依規
    定減速慢行，更以超過時速70公里之速度行車，難謂無過失
    等語，指摘原審判決不當。惟查：按行車速度，依速限標誌
    或標線之規定，行經無號誌之交岔路口應減速慢行，作隨時
    停車之準備，道路交通安全規則第93條第1項第2款固有明文
    。被告丙○○係依號誌通過彰南路與石牌路路口，該處並非
    無號誌之交岔路口，尚無上開法條該款規定之適用。是被告
    以約時速70公里之速度通過上開路口，並無超速或其他違失
    。而證人即處理之警員亦於偵查中證稱：「（問：25.7公尺
    刮車痕是否代表被告超速？）沒有」（見臺灣彰化地方法院
    檢察署96年度偵續字第22號卷第11頁），而被告丙○○對於
    撞擊被害人機車後又再往前移動達11.8公尺一節復供稱：「
    撞到以後，多少會有反彈的情形」（見本院卷第21頁），且
    原審判決業巳詳細說明一般人於時速70公里時反應距離為14
    .56 公尺，有交通部汽車行駛距離及反應距離一覽表可憑，
    則以被告丙○○所需之煞車距離26公尺加上其反應時間所需
    距離14.56公尺，共計40.56公尺，是被告丙○○行車速度並
    未超過該路段速限每小時70公里，其於看到甲○○時立即踩
    煞車並按鳴喇叭，促請對方注意，並往右閃避之情形下，仍
    因煞車不及而撞擊甲○○機車，堪認其已盡相當之注意義務
    以防止危險發生。另台灣省彰化縣區車輛行車事故鑑定委員
    會、台灣省車輛行車事故覆議鑑定委員會鑑定意見亦均認定
    ：「甲○○駕駛重機車闖紅燈駛入路口，為肇事原因，丙○
    ○駕駛自用小客車依綠燈指示通行，無肇事因素」等語（見
    臺灣彰化地方法院檢察署96年度他字第2386號卷第54頁），
    綜上所述，本件顯無何積極證據足資證明被告丙○○就上開
    車禍之發生有何過失行為，原審因而諭知被告丙○○無罪，
    核無違誤，原審法院檢察署檢察官據告訴人甲○○之請求所
    為前開上訴意旨所指各節，顯無理由，應予駁回。
三、據上論斷，應依刑事訴訟法第三百七十三條、第三百六十八
    條，判決如主文。
本案經檢察官乙○○到庭執行職務。
中    華    民    國    97    年    3     月    6    日
            刑事第二庭    審判長法  官  胡  忠  文
                                法  官  蕭  錦  鍾
                                法  官  胡  森  田
上列正本證明與原本無異。
不得上訴。
                                書記官  陳  文  琴
中    華    民    國    97    年    3     月    6    日


司法院資訊處製作；財團法人民間司法改革基金會備份。
